【裁判字號】    90,上易,1411
【裁判日期】    900622
【裁判案由】    傷害
【裁判全文】
臺灣高等法院刑事判決                            九十年度上易字第一四一一號
    上  訴  人  乙○○
    即  被  告
右上訴人因傷害案件，不服臺灣臺北地方法院八十九年度易字第七二０號，中華民國
九十年三月十三日第一審判決（起訴案號：臺灣臺北地方法院檢察署八十八年度偵續
字第四七八號），提起上訴，本院判決如左：
    主  文
上訴駁回。
    事實及理由
一、本案經本院審理結果，認第一審以上訴人即被告乙○○犯刑法第二百七十七條第
    一項之傷害罪，判處拘役四十日，並諭知易科罰金折算之標準為三百元折算一日
    ，認事用法及量刑均無不當，應予維持，並引用第一審判決書記載之事實、證據
    及理由（如附件）。
二、被告上訴意旨略以：其係坐在椅子上兩度遭甲○○毆打，左手又遭其前夫江孟仁
    抓住，僅以右手抵擋甲○○之毆打，並未踢打甲○○等語。經查本案固係告訴人
    甲○○先行出手毆打被告（甲○○傷害部分業經原審法院另案判處拘役五十日確
    定），惟被告亦基於傷害之犯意與甲○○拉扯並踢打甲○○，因而致甲○○成傷
    等事實，業據告訴人甲○○指訴綦詳，核與證人江孟仁、江維國歷次供證之情節
    均相符合，且告訴人甲○○所受之傷勢為左下臉眼擦傷、前胸多處擦傷、後頸部
    瘀傷、左手第四指擦傷、腹部鈍傷，亦有其於案發當日前往臺北仁康醫院就診之
    診斷證明書影本及病歷影本（原審卷第三十二至三十四頁）在卷可稽，而其所受
    之傷勢顯非如被告所辯單純坐在椅子上以右手抵擋所能引致，堪認告訴人甲○○
    及證人江孟仁、江維國所述之情節確與事實相符，被告所辯應屬推諉之詞，不足
    採信；又本案雖為告訴人甲○○先行出手毆打被告，然被告之與告訴人拉扯及踢
    打告訴人，顯已逾越防衛之程度及必要，而係基於傷害之犯意與告訴人互毆無疑
    ，自無成立正當防衛之可言；至於證人吳瑞溪於偵查中雖曾證稱被告遭甲○○毆
    打時並未還手等語，惟其於原審中則證稱當時因被擋住，沒有看見被告之腳是否
    在動等語（原審卷第二十二頁），且其於偵查及原審中均證稱告訴人第二次上前
    打被告時其即下樓離去報警，沒看到後來怎麼樣等語（八十八年度偵字第四七三
    三號卷宗八十八年四月二十一日筆錄、原審卷第二十二頁），可見案發時其雖在
    場，然因站立角度關係致其部分視線為江孟仁及告訴人所阻，未能看見被告之所
    有動作，且因其先行離去報警，更未能目睹案發經過全程，故其所為之證言自不
    足資為有利於被告之論據；綜上所述，原審以被告罪證明確予以論科，經核並無
    違誤，被告提起上訴，仍執陳詞否認犯罪，為無理由，應予駁回。
三、被告另聲請接受測謊鑑定及傳訊證人吳瑞溪部分，按測謊鑑定僅具有補強性之證
    據能力，本案之積極事證已臻明確，本院認無再實施測謊鑑定之必要，又證人吳
    瑞溪於偵查及原審中業經合法訊問，其陳述明確別無訊問之必要，依刑事訴訟法
    第一百九十六條規定已不得再行傳喚，且其既未目睹案發全部事實經過已如前述
    ，自無再次傳證之必要；均一併指明。
據上論斷，應依刑事訴訟法第三百七十三條、第三百六十八條，判決如主文。
本案經檢察官賴俊雄到庭執行職務。
中      華      民      國    九  十    年      六      月    二十二    日
                               台灣高等法院刑事第二十三庭
                                    審判長法  官  黃  瑞  華
         法  官  雷  雯  華
                                          法  官  宋      祺
右正本證明與原本無異。
不得上訴。
                                          書記官  蔡  慧  娟
中      華      民      國     九十     年      六      月     二十二   日
附錄：本案論罪科刑法條全文
      刑法第二百七十七條第一項
傷害人之身體或健康者，處三年以下有期徒刑、拘役或一千元以下罰金。


司法院資訊處製作；財團法人民間司法改革基金會備份。
